【裁判字號】    89,毒抗,174
【裁判日期】    890630
【裁判案由】    撤銷停止戒治
【裁判全文】
臺灣高等法院高雄分院刑事裁定          八十九年度毒抗字第一七四號
    抗  告  人
    即受處分人  甲○○
右列抗告人因違反毒品危害防制條例案件，不服臺灣高雄地方法院八十九年度毒聲
字第三六０九號中華民國八十九年五月九日裁定，提起抗告，本院裁定如左：
      主      文
抗告駁回。
      理      由
一、原裁定略以：按停止強制戒治期間，應付保護管束，而違反保護管束應遵守事項
    情節重大者，得由檢察官聲請法院裁定撤銷停止戒治，毒品危害防制條例第二十
    二條第二項定有明文。又毒品危害防制條例施行細則第十六條規定：「本條例第
    二十條第四項、第二十二條第二項所稱違反保護管束應遵守事項情節重大，應斟
    酌下列情形認定之：三、違反保安處分執行法第七十四條之二或少年及兒童管訓
    事件執行辦法第九條第一項之規定，情節重大者。四、違反本條例（毒品危害防
    制條例）第二十五條之規定，經通知無正當理由不到場或到場而拒絕尿液之採驗
    達三次以上者。」；而保安處分執行法第七十四條之二第四款明文規定：非經執
    行保護管束者許可，不得離開受保護管束地，離開十日以上時，應經檢察官核准
    。經查：被告甲○○於八十九年一月四日停止戒治出所（台灣屏東戒治所），並
    於八十九年一月二十六日到台灣高雄地方法院檢察署報到，而經該署當場告知應
    於八十九年二月二日、二月十六日、三月一日、三月十五日、四月五日、五月三
    日、六月七日、七月五日到署採尿，惟自八十九年二月十六日起，即未到署接受
    採尿。嗣經該署再先後對被告之戶籍地亦即保護管束地，郵寄函知被告應八十九
    年三月一日、三月八日、四月五日到署採尿，並合達送達通知被告，有送達回證
    在卷，竟均未按時報到。是被告既未另案在監在押（參本院八十九年五月八日法
    務部在押在監資料表），則被告經合法通知無正當理由三次不到場，已合於毒品
    危害防制條例施行細則第十六條第四款之規定。被告違反保護管束應遵守事項情
    節重大，因認檢察官之聲請為正當，而依毒品危害防制條例第二十二條第二項裁
    定撤銷受處分人之停止戒治，令入戒治處所施以強制戒治。經核並無不合。
二、受處分人抗告意旨則以：抗告人母親中風住院，倚賴抗告人照顧，以致未收到通
    知採尿之傳票，始有三次未報到之情形云云，為此請准撤銷原裁定云云。
三、經查，台灣高雄地方法院檢察署檢察官，通知受處分人應於八十九年三月一日、
    八日、四月五日到署報到執行保護管束之傳票既經合法送達（其中八十九年三月
    一日、四月五日期傳票送達證書係蓋受處分人之印章，同年月八日期傳票送達證
    書係蓋受處分之父楊國男之印章），受處分人縱有前開情形，亦不能執為未報到
    執行保護管束之正當理由，本件抗告為無理由，應予駁回。
四、據上論結，應依刑事訴訟法第四百十二條，裁定如主文。
中    華    民    國     八十九     年       六       月     三十       日
                              臺灣高等法院高雄分院刑事第二庭
                                  審判長法官  曾永宗
                                        法官  曾玉英
                                        法官  邱永貴
右正本證明與原本無異。
不得再抗告。
                                      書記官  周能智
中    華    民    國     八十九     年       七       月       四       日
                                                                        Ａ


司法院資訊處製作；財團法人民間司法改革基金會備份。
